ACORDAO-COMPLETO-2344209

ACÓRDÃO DE RELAÇÃO

ACÓRDÃO DE RELAÇÃO 285/2019 ATA 5/2019 - PLENÁRIO

Acórdão 285/2019-TCU-Plenário
	Os Ministros do Tribunal de Contas da União, reunidos em sessão do Plenário, ACORDAM, por unanimidade, com fundamento no art. 143, inciso V, alínea "d", do Regimento Interno, c/c o enunciado 145 da Súmula da Jurisprudência predominante do TCU e com o inciso I do art. 463 do Código de Processo Civil, em autorizar a Secretaria de Controle Externo competente a apostilar o Acórdão 1285/2018-TCU-Plenário, proferido no processo a seguir relacionado, para fins de correção de erro material, de acordo com os pareceres emitidos nos autos, mantendo-se os demais termos do instrumento legal, ora retificado.
1. Processo TC-Processo 023.147/2017-2 (RELATÓRIO DE AUDITORIA) 
	1.1. Apensos: Processo 040.800/2018-0 (SOLICITAÇÃO) ; Processo 040.799/2018-2 (SOLICITAÇÃO) 
	1.2. Órgão/Entidade: Prefeitura Municipal de Caridade do Piauí - PI; Prefeitura Municipal de Itaueira - PI; Prefeitura Municipal de José de Freitas - PI; Prefeitura Municipal de Palmeirais - PI; Prefeitura Municipal de São Gonçalo do Piauí - PI; Prefeitura Municipal de São João do Piauí - PI; Prefeitura Municipal de Socorro do Piauí - PI
	1.3. Relator: Ministro Benjamin Zymler
	1.4. Representante do Ministério Público: Procurador Marinus Eduardo De Vries Marsico
	1.5. Unidade Técnica: Secretaria do TCU no Estado do Piauí (Sec-PI) .
	1.6. Representação legal: Leonardo Burlamaqui Ferreira (OAB/PI 12.795) , representando Prefeitura Municipal de São João do Piauí/PI
	1.7. Determinações:
	1.7.1. retificar o subitem 9.1: onde se lê: " (...) das referidas municipalidades (...) ", leia-se: " (...) da referida municipalidade (...) ";
	1.7.2. retificar o subitem 9.2: onde se lê: " (...) Robert de Almeida Freitas (...) ", leia-se: " (...) Robert de Almendra Freitas (...) ";
	1.7.3. retificar o subitem 9.2, alínea "i": onde se lê:
	Responsável como gestor municipal signatário do contrato de serviços advocatícios
	Escritório advocatício credor dos honorários referentes aos precatórios do Fundef
	Valor (R$) 
	Data
	Contrato advocatício
	Precatório Judicial

	 (...) 
	 (...) 
	 (...) 
	 (...) 
	 (...) 
	 (...) 

	Roberth Paulo Paes Landim 
 (CPF XXX.963.593-XX) - 
Ex-prefeito municipal de São João do Piauí/PI
	Moisés Reis Advogados Associados (CNPJ: 05.099.634/0001-67) 
	2.697.994,72
	7/12/2016
	Peça 66, 
p. 32
	Peça 66, 
p. 77

		João Azêdo Brasileiro Advogados Associados 
 (CNPJ: 05.500.356/0001-08) - substabelecimento à peça 66
	176.116,71
			
	leia-se:
	Responsável como gestor municipal signatário do contrato de serviços advocatícios
	Escritório advocatício credor dos honorários referentes aos precatórios do Fundef
	Valor (R$) 
	Data
	Contrato advocatício
	Precatório Judicial

	 (...) 
	 (...) 
	 (...) 
	 (...) 
	 (...) 
	 (...) 

	Roberth Paulo Paes Landim 
 (CPF XXX.963.593-XX) - 
Ex-prefeito municipal de São João do Piauí/PI
	Moisés Reis Advogados Associados (CNPJ: 05.099.634/0001-67) 
	2.697.994,72
	7/12/2016
	Peça 66, 
p. 32
	Peça 66, 
p. 77

		João Azêdo Brasileiro Advogados Associados 
 (CNPJ: 05.500.356/0001-08) - substabelecimento à peça 66
	476.116,71

BENJAMIN ZYMLER

Leonardo Burlamaqui Ferreira (OAB/PI 12.795), representando Prefeitura Municipal de São João do Piauí/PI

RELATÓRIO DE AUDITORIA (RA)

Secretaria do TCU no Estado do Piauí (Sec-PI).